臺灣宜蘭地方法院刑事判決　　　　　　　 93年度訴字第289號
公　訴　人　臺灣宜蘭地方法院檢察署檢察官
被　　　告　甲○○
上列被告因違反毒品危害防制條例案件，經檢察官提起公訴（93
年度毒偵字第534號、第556號），及當庭擴張犯罪事實（93年度
毒偵字第929號；94年度毒偵字第48號、第814號、第1075號），
經本院合議庭裁定以簡式審判程序審理，判決如下：
    主  文
甲○○連續施用第壹級毒品，處有期徒刑壹年，扣案之第壹級毒
品海洛因捌包（合計淨重貳點貳貳公克）沒收銷燬之；扣案之前
開海洛因外包裝袋捌個、注射針筒壹支、葡萄糖拾包均沒收。又
連續施用第貳級毒品，處有期徒刑陸月，扣案之第貳級毒品安非
他命壹包（驗餘淨重零點伍柒陸柒公克）沒收銷燬之；扣案之前
開安非他命外包裝袋壹個、吸食器貳組、提撥管壹支均沒收。應
執行有期徒刑壹年肆月，扣案之第壹級毒品海洛因捌包（合計淨
重貳點貳貳公克）、第貳級毒品安非他命壹包（驗餘淨重零點伍
柒陸柒公克）沒收銷燬之；扣案之前開海洛因外包裝袋捌個、安
非他命外包裝袋壹個、注射針筒壹支、葡萄糖拾包、吸食器貳組
、提撥管壹支均沒收。
    事實及理由
一、構成犯罪事實：
    甲○○前於民國90年間因施用毒品第一級毒品案件，經觀察
    、勒戒，認無繼續施用毒品之傾向，於90年10月12日予以釋
    放，並由臺灣高雄地方法院檢察署檢察官於90年10月12日，
    以90年度毒偵字第4424號不起訴處分確定。詎其不知悔改，
    於觀察、勒戒執行完畢釋放後，5年內復基於施用第一級毒
    品海洛因之概括犯意，自93年3月間某日至94年9月28日13時
    許，連續在宜蘭縣員山鄉○○村○○路40號、宜蘭縣羅東運
    動公園廁所內、宜蘭縣羅東鎮金星遊藝場、宜蘭縣羅東鎮○
    ○路雄貓遊樂場廁所內等地，以將海洛因摻水置入注射針筒
    內注射血管方式，平均1日施用3次之頻率，施用第一級毒品
    海洛因多次。另基於施用第二級毒品安非他命之概括犯意，
    自93年3月間某日至94年9月28日17時許，連續在宜蘭縣員山
    鄉○○村○○路40號、宜蘭縣羅東運動公園廁所內、宜蘭縣
    羅東鎮金星遊藝場等地，以將安非他命置入玻璃球內燒烤吸
    食其煙方式，平圴1星期施用1次之頻率，施用第2級毒品安
    非他命多次。嗣分別為警於：（一）93年4月1日19時許，經
    採集其尿液，送驗結果呈嗎啡、甲基安非他命陽性反應。（
    二）93年6月17日20時40分許，在宜蘭縣羅東鎮○○路○段30
    2巷22號查獲，並扣得海洛因8包（淨重2.22公克）、安非他
    命1包（淨重0.6119公克、取樣0.0352公克已鑑析用罄、驗
    餘淨重0.5767公克），及其所有供施用海洛因使用之注射針
    筒1支；供施用安非他命使用之吸食器1組、提撥管1支，經
    採集其尿液，送驗結果呈嗎啡、甲基安非他命陽性反應。（
    三）93年8月16日，經採集其尿液，送驗結果呈嗎啡、甲基
    安非他命陽性反應。（四）94年1月8日18時50分許，在宜蘭
    縣羅東鎮○○○路62號6樓查獲，並扣得其所有供施用海洛
    因使用之葡萄糖10包；供施用安非他命使用之吸食器1組，
    經採集其尿液，送驗結果呈嗎啡、甲基安非他命陽性反應。
    （五）94年6月18日23時15分許，在宜蘭縣羅東鎮○○路20
    號前查獲，經採集其尿液，送驗結果呈嗎啡、甲基安非他命
    陽性反應。（六）94年8月13日22時許，在宜蘭縣羅東鎮○
    ○路查獲，經採集其尿液，送驗結果呈嗎啡、甲基安非他命
    陽性反應。（七）94年9月30日15時許，在宜蘭縣羅東鎮○
    ○路，因所犯上開毒品危害防制條例案件為警拘提，經採集
    其尿液，送驗結果呈嗎啡、甲基安非他命陽性反應。
二、認定犯罪事實所憑之證據及理由：
（一）被告甲○○於警詢、偵查、本院審理中之自白。
（二）93年4月1日宜蘭縣警察局三星分局偵辦違反毒品危害防制
      條例案件尿液編號對照表1份、93年6月17日、93年8月16
      日、94年6月18日、94年8月13日、94年9月30日宜蘭縣警
      察局羅東分局嫌疑犯尿液送驗姓名及編號對照表各1份、
      94年1月8日宜蘭縣警察局宜蘭分局移送毒品案件犯嫌姓名
      與尿液編號對照表1份、慈濟大學濫用藥物檢驗中心檢驗
      總表7份，可證被告有連續施用海洛因、安非他命之事實
      。
（三）扣案之白粉8包（合計淨重2.22公克），經送法務部調查
      局鑑驗結果含有海洛因成分，有該局93年8月3日調科壹字
      第300001108號鑑驗通知書1份在卷足參，可證被告有施用
      海洛因之事實。
（四）扣案之顆粒1包（淨重0.6119公克、取樣0.0352公克已鑑
      析用罄、驗餘淨重0.5767公克），經送憲兵司令部刑事鑑
      識中心鑑驗結果含有甲基安非他命成分，有該中心94年9
      月30日（94）安鑑字第02381號鑑驗通知書1份在卷足參，
      可證被告有施用安非他命之事實。
（五）扣案之注射針筒1支、葡萄糖10包、吸食器2組、提撥管1
      支，可證被告連續施用海洛因、安非他命之事實。
（六）臺灣高雄地方法院檢察署檢察官90年度毒偵字第4424號不
      起訴處分書、臺灣雲林地方法院檢察署刑案資料查註紀錄
      表、全國施用毒品紀錄表、法務部全國檢察官線上查詢刑
      案人犯在監所最新資料、臺灣高等法院被告前案紀錄表各
      1份，可證被告於觀察、勒戒執行完畢釋放後，5年內分別
      再犯毒品危害防制條例第10條之罪。
三、論罪科刑之理由：
（一）按海洛因、安非他命分屬毒品危害防制條例第2條第2項第
      1款、第2款所定之第一級、第二級毒品。故被告甲○○所
      為，係犯毒品危害防制條例第10條第1項、第2項之施用第
      一級、第二級毒品罪。
（二）被告持有第一級毒品海洛因、第二級毒品安非他命之低度
      行為，為施用第一級、第二級毒品之高度行為所吸收，不
      另論處。
（三）被告先後多次施用第一級、第二級毒品之犯行，均時間緊
      接，方法相同，觸犯構成要件相同之罪，顯係分別基於概
      括犯意反覆為之，應分別依連續犯規定以一罪論，並均加
      重其刑。
（四）被告所犯連續施用第一級、第二級毒品二罪間，犯意個別
      ，罪名互殊，應予分論併罰。
（五）審酌被告無犯罪前科，有臺灣高等法院被告前案紀錄表1
      份在卷可參，素行良好，惟前經觀察、勒戒後，仍分別再
      犯本罪，顯見其對於毒品之依賴性甚高，有予較長期間隔
      離社會之必要，與被告施用毒品之期間、頻率，和施用毒
      品足以造成神經方面損害，並容易引起財產、暴力方面犯
      罪，及被告犯罪後坦承犯行，態度良好等一切情狀，分別
      量處如主文所示之刑，並定其應執行之刑。
（六）扣案之第一級毒品海洛因8包（合計淨重2.22公克）、第
      二級毒品安非他命1包（驗餘淨重0.5767公克），應依毒
      品危害防制條例第18條第1項前段規定，諭知沒收銷燬。
      又上開海洛因外包裝袋8個，有防止毒品裸露、逸出、潮
      濕功用，並便於攜帶，及扣案之注射針筒1支、葡萄糖10
      包，均為被告所有，供被告施用海洛因使用之物；而上開
      安非他命外包裝袋1個，有防止毒品裸露、逸出、潮濕功
      用，並便於攜帶，及扣案之吸食器2組、提撥管1支，亦為
      被告所有，供被告施用安非他命使用之物，此均經被告於
      警詢、偵查中供述明確，爰依刑法第38條第1項第2款規定
      ，宣告沒收。被告於本院審理中始翻異前詞供述上開扣案
      之葡萄糖6包、吸食器1組非其所有，顯不足採。
（七）至於扣案之白粉1包，經送法務部調查局鑑驗結果未發現
      含有毒品成分，此有該局94年3月21日調科壹字第3000012
      32號鑑定通知書1份在卷可參，及扣案之行動電話4支、電
      話簿1本、筆記4張，雖均為被告所有，惟並無證據足認係
      供被告犯上開犯罪使用之物，爰不予宣告沒收，併此敘明
      。
四、適用之法律：
（一）程序法方面：刑事訴訟法第299條第1項前段。
（二）實體法方面：毒品危害防制條例第10條第1項、第2項、第
      18條第1項前段，刑法第11條前段、第56條、第51條第5款
      、第38條第1項第2款。
本案經檢察官吳宇青到庭執行職務。
中　　華　　民　　國　　94　　年　　11　　月　　11　　日
                  刑事第二庭    法  官  蘇錦秀
以上正本證明與原本無異。
如不服本判決應於送達後10日內向本院提出上訴狀（需附繕本）
。
                                書記官　陳蒼仁
中　　華　　民　　國　　94　　年　　11　　月　　11　　日
附錄本案論罪科刑法條：
★毒品危害防制條例第10條：
施用第1級毒品者，處6月以上5年以下有期徒刑。
施用第2級毒品者，處3年以下有期徒刑。
